【裁判字號】    92,簡上,244
【裁判日期】    920829
【裁判案由】    遷讓房屋
【裁判全文】
臺灣高雄地方法院民事判決  九十二年度簡上字第二四四號
    上  訴  人  乙○○
    被上訴人    甲○○
右當事人間遷讓房屋事件，上訴人對於中華民國九十二年五月七日本院高雄簡易庭第
一審簡易判決（九十二年度雄簡字第五九六號）提起上訴，本院判決如左：
    主      文
上訴駁回。
第二審訴訟費用由上訴人負擔。
    事實及理由
一、本件被上訴人起訴主張伊於民國八十八年六月十六日將所有門牌編號高雄市苓雅
    區○○○路十七巷三十號房屋乙棟以每月新台幣（下同）一萬三千元之租金租予
    上訴人，雙方約定租期三年，自承租日起至九十一年六月十五日止，並定租期屆
    滿時不須預先通知租賃關係當然消滅，且除經伊同意繼續出租外，其應即日將租
    賃房屋按原狀遷空交還，如有遲延，每逾限一日即應給付五百元之違約金。嗣該
    租約屆期前，因上訴人未能找到新住所，雙方乃同意將原租期寬延至九十二年二
    月底止，且租金調降為每月一萬一千元，並定延期屆滿後其即依約回復原狀搬出
    絕無異議，後伊於延期將屆之前，乃於九十一年十二月十六日函知上訴人期滿不
    再續租，並應將積欠之租金於十二月底前如數付清，詎上訴人於租期屆滿後迄今
    竟仍拒不搬遷，且於積欠九個月未付之租金，於扣除押租金二萬六千元後所餘之
    七萬三千元亦不為給付，今兩造所訂租賃契約既已屆期，而上訴人至今仍拒不搬
    遷返還系爭房屋而為無權占有，為此乃依法請求上訴人應將門牌編號高雄市苓雅
    區○○○路十七巷三十號房屋乙棟騰空遷讓返還，並應給付未償之租金七萬三千
    元，原審據此依法判令上訴人應將系爭房屋騰空遷讓返還，並令之如數給付未償
    租金，且為假執行之宣告，其認事用法均無違誤，上訴人所提之本件上訴並無理
    由，爰聲明駁回上訴人之上訴。
二、上訴人則以伊於被上訴人主張之事實均不否認，惟伊乃因經濟不景氣致收入減少
    而滯欠被上訴人租金，且因屋內擺設之神袛佛像眾多而因尋覓搬遷地點不易致使
    拖延，伊並非故意拒不搬遷及積欠租金，乃願以分期方式攤還所欠，並於覓得合
    適地點即自行遷離，原審無視此即逕行判令伊應將系爭房屋予以返還，並命伊一
    次給付積欠之租金，其認事用法實有違誤，爰聲明請求判令原判決廢棄，並駁回
    被上訴人第一審之訴。
三、本件被上訴人主張伊於上開時日將所有系爭門牌編號房屋乙棟以每月一萬三千元
    之租金租予上訴人，雙方約定租期三年，並定租期屆滿時不須預先通知租賃關係
    即當然消滅，嗣該租約屆期前，雙方乃同意將原租期寬延至九十二年二月底止，
    且租金調降為每月一萬一千元，並定延期屆滿後其即依約回復原狀搬出絕無異議
    ，後伊於延期將屆之前即發函通知上訴人期滿不再續租，惟上訴人於租期屆滿後
    迄今仍未搬遷，且並積欠經扣除押租金後之租金七萬三千元未償等情，業據其提
    出與事實相符之房屋租賃契約書、切結書、存證信函等件在卷可證，上訴人於此
    亦不爭執，自堪信被上訴人之主張為真實。今系爭房屋之租賃契約既係定有期限
    ，且被上訴人於租期屆滿前即已發函通知上訴人不再續租，其租賃關係於九十二
    年二月二十八日寬延期限屆滿時自已消滅，而兩造此後就系爭房屋既未另訂新約
    ，上訴人亦未再得被上訴人之同意而繼續占有使用系爭房屋，其占用系爭房屋自
    屬無權占有，且上訴人於展延期間亦未付租金，經扣除押租金二萬六千元後應再
    給付七萬三千元，從而本件被上訴人依租賃之法律關係請求上訴人應將系爭房屋
    予以遷讓返還，並給付積欠之租金七萬三千元，於法自屬有據，原審依此判決並
    為假執行之宣告，其認事用法均無違誤，自應與以維持，上訴人上訴意旨指摘原
    判決不當，求予廢棄改判，為無理由，自應予以駁回其上訴。至上訴人雖以需時
    覓屋搬遷為由請求延展遷出云云，惟此與定期租賃本屬相違，且被上訴人於原租
    期即九十一年六月十五日屆滿前業予上訴人展期覓屋搬遷，其迄今業逾一年有餘
    仍執前詞拒不遷離且復未行繳租，其顯係藉故拖延而無履約之誠意，本院自無另
    定履行期間之必要，併此敘明。
四、本件為判決基礎之法律關係已臻明確，兩造其餘之攻擊防禦方法核與判決結果不
    生影響，毋庸一一論列，併此敘明。
五、據上論結，本件上訴為無理由，合依民事訴訟法第四百三十六條之一第三項、第
    四百四十九條第一項、第七十八條，判決如主文。
中      華      民      國    九十二    年      八      月    二十九    日
                              臺灣高雄地方法院民事第五庭
~B審判長法官  陳嘉惠
~B法      官  紀凱峰
~B法      官  黃宏欽
右為正本係照原本作成。
本判決不得上訴。
中      華      民      國    九十二    年      八      月    二十九    日
~B法院書記官  史華齡


司法院資訊處製作；財團法人民間司法改革基金會備份。
